---
title: "gapminder"
output: html_notebook
---

```{r setup, include=FALSE}
library(tidyverse)
library(gapminder)
gapminder <- as_data_frame(gapminder)
```

1. Hacer un subset parar 1952

```{r include= TRUE, results ='hide'}
gapminder1952 <- gapminder %>%
  filter(year == 1952)
```

2. Hace un plot de life expectancy (lifeExp) vs. population (pop)

```{r}
ggplot(gapminder1952) +
  geom_point(aes(lifeExp, pop))

```

3. Cambia el color depende el continente


```{r}
ggplot(gapminder1952) +
  geom_point(aes(lifeExp, pop,color = continent))

```

4. Cambia el tamaño depende el GPD

```{r}
ggplot(gapminder1952) +
  geom_point(aes(lifeExp, pop,color = continent, size=gdpPercap))

```

5. Hace un pequeña descripción de este plot

Las personas asiaticas que tienen esperanza de vida entre 50 y 60 años, tienen más ingreso percapital que las que tienen esperan de vida inferior a las 50 años. Para este continente se observa mayor cantidad de población para esperanzas de vida proximas en el intervalo [35, 45], con dos puntos atipicos en los  38 y 44 años (aproximadamente).

Las personas de africa tienen baja esperanza de vida,  se observa bajos  ingresos percapita para personas con esperanzas de vida inferiores a los 35 años, hay ingresos percapita de 50000 unidades concentrado en valores proximos a 40 años.

Las personas de europa son las que tienen mas esperanza de vida, con mayor población concentrada en el tramo de edad que van de 60 a 70 años, y esta variable esta positivamente correlacionada con el ingreso per capita (que esta alrededor de las 75 mil unidades).

Se debe ampliar la información para Oceania, al consultar vemos que tiene solo dos datos para Australia y New Zealand
```{r echo=FALSE}
gapminder1952 %>%
  filter(continent == "Oceania")
```

```{r include=TRUE, echo=FALSE}
gapminder1952 %>%
  filter(continent == "Oceania") %>%
ggplot() +
  geom_point(aes(lifeExp, pop,color = continent, size=gdpPercap))

```
Del grafico se desprende que los dos paises de Oceania para el 1952,  tiene esperanza de vida parecida, pero Australia tiene mas población con menor ingreso percapita y New Zealand tiene menos población pero mayor ingreso percapita.

